【裁判字號】    98,審交易,632
【裁判日期】    990125
【裁判案由】    公共危險
【裁判全文】
臺灣士林地方法院刑事判決           98年度審交易字第632號
公  訴  人  臺灣士林地方法院檢察署檢察官
被      告  甲○○
上列被告因公共危險案件，經檢察官提起公訴（98年度偵字第13
349 號），本院判決如下：
    主  文
甲○○犯不能安全駕駛動力交通工具罪，累犯，處有期徒刑柒月
。
    事  實
一、甲○○前於民國94年間，因酒後駕車之公共危險案件，經本
    院以95年度士交簡字第162 號判決判處拘役30日確定，於95
    年8 月1 日易科罰金執行完畢；復於97年間，因酒後駕車之
    公共危險案件，經本院以97年度交簡字第75號判決判處有期
    徒刑3 月確定，於97年7 月11日易科罰金執行完畢；再於同
    年間，因酒後駕車之公共危險案件，經本院以97年度士交簡
    字第2257號判決判處有期徒刑5 月確定，甫於98年3 月27日
    易科罰金執行完畢。詎其猶不知悔改，於98年9 月12日上午
    10時至11時許，在臺北市大同區樹德公園內飲用啤酒2 瓶後
    ，已達不能安全駕駛動力交通工具之程度，仍於同日上午11
    時許飲酒結束後，騎駛車號CXK-016 號重型機車由上址離開
    ，欲前往輔仁大學旁之工地工作。嗣於同日下午1 時許，行
    經臺北市○○區○○路34巷前時，為警攔查，發現其酒氣甚
    濃，乃對其實施酒精濃度測試，當場測得其呼氣酒精濃度高
    達每公升1.03毫克，始悉上情。
二、案經臺北市政府警察局士林分局報告臺灣士林地方法院檢察
    署檢察官偵查起訴。
    理  由
一、按刑事訴訟法有關傳聞法則及例外規定（第159 條之1 至15
    9 條之5） ，如條文已明定得為證據者（如第159 條之1第1
    項），或依規定原則上有證據能力（如第159 條之1 第2 項
    ），而當事人未抗辯其有例外否定證據能力情形者，即無庸
    就其如何具有證據能力而為說明。又本院認定本案事實所引
    用如下之被告以外之人於審判外陳述，包括人證及文書證據
    等，並無證據證明係公務員違背法定程序所取得，且當事人
    於本院審判期日中對本院所引用之相關卷證，就證據能力均
    表示不爭執，迄至言詞辯論終結前未再聲明異議。又該等證
    據，亦無刑事訴訟法第159 條之4 之顯有不可信之情況與不
    得作為證據之情形。本院審酌上開證據資料製作時之情況，
    尚無違法不當及證明力明顯過低之瑕疵，亦認為以之作為證
    據應屬適當，是依刑事訴訟法第159 條至第159 條之5 規定
    ，所引用之前開人證及文書證據，均有證據能力，合先敘明
二、上揭犯罪事實，業據被告甲○○於警詢時、偵查中及本院審
    理時迭承不諱（參見偵卷第8 頁至第10頁、第32頁至第33頁
    ，本院卷第12頁），並有被告於案發當日經警測得其呼氣酒
    精濃度達每公升1.03毫克之酒精濃度測試結果單影本、臺北
    市政府警察局士林分局山仔后派出所員警王國政偵辦刑事案
    件執行職務報告表、刑法第185 條之3 案件測試觀察紀錄表
    及臺北市政府警察局舉發違反道路交通管理事件通知單影本
    各1 紙在卷可稽（附於偵卷第11頁、第13頁、第21頁）。綜
    上各情，足認被告自白與事實相符，可以採信。本案事證至
    為明確，被告犯行堪以認定，應依法論科。
三、核被告甲○○所為，係犯刑法第185 條之3 不能安全駕駛動
    力交通工具罪。被告有如事實欄所載前案科刑及執行之情形
    ，有臺灣高等法院被告前案紀錄表附卷可參，其於有期徒刑
    執行完畢後5 年內，故意再犯本案有期徒刑以上之罪，為累
    犯，應依刑法第47條第1 項之規定加重其刑。爰審酌被告曾
    因3 次酒後駕車犯行經法院判處罪刑確定，並均已執行完畢
    後（有臺灣高等法院被告前案紀錄表在卷可稽），仍再犯本
    案酒後駕車之公共危險犯行，堪認其守法意識淡薄，品行不
    佳，本案經測得其呼氣酒精濃度高達每公升1.03毫克，已對
    其他用路人之生命、身體安全構成相當程度之危害，並考量
    其犯後坦承犯行，並其犯罪之動機、目的及其生活狀況與智
    識程度等一切情狀，量處如主文所示之刑，以示懲儆。公訴
    人具體求處被告有期徒刑8 月，固非無見，惟本院斟酌前開
    事項，認公訴人所求刑度尚嫌過重，附此敘明。
四、至公訴人雖以被告前後4 次因酗酒而犯罪，足認其已酗酒成
    癮並有再犯之虞，建請依刑法第89條第1 項規定，宣告於刑
    之執行前，令入相當處所，施以禁戒。惟按因酗酒而犯罪，
    足認其已酗酒成癮並有再犯之虞者，於刑之執行前，令入相
    當處所，施以禁戒，刑法第89條第1 項固定有明文，然得依
    該條施以禁戒處分，需以「『酗酒』而犯罪，足認其已『酗
    酒成癮』並有再犯之虞者」為要件。經查，本件被告前雖有
    3 次酒後駕車之公共危險案件前科紀錄，已如前述，然其犯
    罪時間分別為94年間1 次、97年間2 次，其歷次犯罪時間並
    非密接，且相隔甚遠，已難以此遽認被告確已酗酒成癮，並
    有再犯之虞；況多次酒後駕車而一再受罰者，所在多有，其
    等多因自認酒後猶仍清醒，為圖一時方便而心存僥倖駕車，
    或係因守法意識欠缺，對法律禁令漠不在乎所致，尚與酗酒
    成癮有間，而除被告上開前科紀錄外，公訴人未能具體指出
    足資認定被告確已酗酒成癮並有再犯之虞之事證，是被告固
    因法律觀念淡薄，屢屢再犯酒後駕車之公共危險案件，然使
    被告入監服刑7 月，已與被告罪行相當，並足以生儆懲之效
    ，爰不另為令被告於刑之執行前入相當處所，施以禁戒處分
    之諭知，公訴人建請本院諭知禁戒處分部分，於法尚有未合
    ，併此敘明。
據上論斷，應依刑事訴訟法第284 條之1 、第299 條第1 項前段
，刑法第185 條之3 、第47條第1 項，刑法施行法第1 條之1 ，
判決如主文。
本案經檢察官鄭富城到庭執行職務。
中    華    民    國    99    年    1     月    25    日
                  交通法庭法  官  吳祚丞
以上正本證明與原本無異。
如不服本判決應於收受判決後10日內向本院提出上訴書狀，並應
敘述具體理由；其未敘述上訴理由者，應於上訴期間屆滿後20日
內向本院補提理由書（均須按他造當事人之人數附繕本）「切勿
逕送上級法院」。
                           書記官  丁梅芬
中    華    民    國    99    年    1     月    25    日
附錄論罪科刑法條：
刑法第185條之3
服用毒品、麻醉藥品、酒類或其他相類之物，不能安全駕駛動力
交通工具而駕駛者，處 1 年以下有期徒刑、拘役或科或併科
15 萬元以下罰金。


司法院資訊處製作；財團法人民間司法改革基金會備份。
